---
title: "Er det høyde som bestemmer inntekt?"
author: 
  - "Kine Maakestad"
  - "Susann Sivertsen"
output:
  pdf_document: default
  html_notebook: default
  html_document:
    df_print: paged
  word_document: default
lang: no-NB
bibliography: references.bib
---

```{r setup, echo=FALSE, message=FALSE}
library(modelr)
library(ggplot2)
library(tinytex)
library(tidyverse)
library(ggpubr)
library(huxtable)
library(car)
knitr::opts_chunk$set(echo = FALSE)
options(scipen = 999)
```


\newpage

# Introduksjon

I denne oppgaven skal vi finne ut om høyde bestemmer inntekten til personer. Først skriver vi en liten kort litteraturgjennomgang, samt beskrivende statistikk. Deretter har vi analysert om høyde bestemmer inntekten. Til slutt konkluderer vi om dette stemmer.

# Kort litteraturgjennomgang

**The Effect of Physical Height on Workplace Success and Income: Preliminary Test of a Theoretical Model, av @judge2004.**

Artikkelen ser på relasjonen mellom karriere suksess og fysisk høyde. Det baseres på en meta-analyse av litteraturen, hvor resultatene viser mot at høyde er relatert til hvordan andre ser deg, leder muligheter og opptreden. Artikkelen viser også til at høyde har er sterkere relasjon til karriere suksess for menn enn for kvinner, men denne forskjellen sees ikke på som signifikant.Ettersom det ikke finnes forskning på forholde mellom høyde og inntekt, brukes det fire steg som tilsier at høyde er positivt for inntekt etter at det er tatt hensyn til kjønn, alder og vekt. Artikkelen tar for seg en omfattende analyse av relasjonen til høyde og karriere suksess, og resultatene tilsier at høye individer har et fortrinn i viktige aspekter av deres karrierer.

Artikkelen baseres på samfunnets inntrykk av at høye folk er mer suksessfulle. Dette går tilbake til dyreverden hvor høyde er en index for makt og styrke i kritiske siutasjoner. Artikkelen viser til at høyde burde være relevant i arbeidsmiljø hvor overtalelse og og makt er signifikant. Høyde påvirker ikke bare hvordan andre ser deg, men kan også påvirke hvordan du ser deg selv, og personers psykologiske tilpassning og selvtilitt. Et resultat av de to faktorene vil igjen påvirke opptreden som videre påvirker karriere suksess [@judge2004].

De fire studiene nevnt i artikkelen viser alle til det er en positiv korrelasjon mellom høyde og inntekt. Det konkluderes videre med at effekten til ens høyde ikke svekkes over tid, altså senere i ens karriere, men derimot øker litt. Videre i artikkelen diskuteres det igjen om effekten av høyde varierer basert på ulike typer yrker. Det generelle resultatet av dette var at sosiale yrker, med mye interaksjoner, avhenger mer av på utseende og dermed høyde enn mindre sosiale yrker [@judge2004].

Denne artikkelen viser tydelig til at fysisk høyde påvirker karrierer og interaksjoner og at en videre forsking burde gjøres på dette. Ettersom det teoretisk er viktig for å skjønne hvorfor og hvordan det har effekt på suksess og inntekt. Og praktisk fordi at ledere lettere kan få en forståelse på om høyde påvirker suksess via hvordan andre ser deg, og ens egen selvtilitt eller om det påvirker suksess helt uavhengig av andre faktorer [@judge2004].


# Beskrivende statistikk

Beskrivende statistikk av datasettet "heights" er:

-   **heights** = er høyde i tommer

-   **income** = årlig inntekt. Top 2% gjennomsnitt av verdien og gjennomsnittet er brukt til å erstatte alle verdiene i topp inntekten.

-   **weight** = det er vekten i pounds

-   **age** = alder i år, mellom 47 og 56

-   **martial** = sivilstatus

-    **sex** = kjønn

-   **education** = hvor mange år utdannelse

-   **afgt** = persentilscore på Forsvarets kvalifikasjonsprøve

# Analyse:

For analyse delen lager vi først et histogram med variabelen inntekt. Vi har gjort om inntekt, høyde og vekt til metrisk standard. Som vil si at inntekten blir gjort om til norske kroner, høyde i cm og vekten i kg. Videre lager vi ulike modeller for å teste påstanden om at høyde har en påvirkning.  

## EDA av datasett


```{r hoyde,jobb}
hoyde <- heights
```

Her har man gjort om variablene til metrisk standard. En har også lagt til tre nye variabler.


```{r}
hoyde <- hoyde %>% 
  mutate(inntekt = income * 8.42,
         hoyde_cm = height * 2.54,
         vekt_kg = weight * 0.454,
         BMI = vekt_kg/(hoyde_cm/100)^2)

```


```{r}
ggplot(data = hoyde, aes(x = inntekt)) + 
  geom_histogram()
  geom_histogram(bins = 30)
```

I histogrammet ovenfor ser en at utliggerne ligger veldig langt til høyre. Grunnen for dette er at de har funnet gjennomsnittet av topp 2% inntekt.


```{r}
hoyde_begr <- hoyde %>% 
  filter(inntekt < 1500000,
         inntekt > 1)
```

```{r}
ggplot(data = hoyde_begr, aes(x = inntekt)) + 
  geom_histogram()
```

I dette histogrammet utlukker man topp 2%, samtidig som personer uten inntekt fortsatt er tatt med i datasettet. 

```{r}
sum(hoyde$income == 0)
```


Summen av personer som er tatt med i datasettet med uten inntekt er på 1740.

## Regresjonsanalyse


```{r}
mod1 <- "inntekt ~ hoyde_cm"
lm1 <- lm(mod1, data = hoyde, subset = complete.cases(hoyde))
```

```{r}
summary(lm1)
```


```{r}
-1361001.0 + (10047.9 * 173)
-1361001.0 + (10047.9 * 161)
```

Utfra denne modellen ser man at inntekten øker med 10047.9 kr per cm man øker i høyde. Med utgangspunkt i modellen er det her et eksempel tatt med på at dersom en person er 173 cm høy vil inntekten være på 377.285,7 kr, i mens dersom personen er 161 cm vil inntekten være på 256.710,9 kr. 

```{r}
mod2 <- "inntekt ~ hoyde_cm + vekt_kg"
lm2 <- lm(mod2, data = hoyde, subset = complete.cases(hoyde))
```

```{r}
summary(lm2)
```


```{r}
-1466873.6 + (11430.3 * 173) + (-1518.4 * 70)
-1466873.6 + (11430.3 * 161) + (-1518.4 * 65)
```

Videre når man tar inn variablen vekt, øker inntekten fortsatt etter høyde, mens når vekten øker går lønnen ned. Og en kombinasjon av disse gir økt inntekt. Her har man igjen et eksempel med utgangspunkt i modellen som viser at dersom personen på 173 cm veier 70 kg vil den tjene 404.280,3 kr, og personen på 161 cm som veier 65 kg vil tjene 274.708,7 kr. 


```{r}
mod3 <- "inntekt ~ hoyde_cm + vekt_kg + BMI"
lm3 <- lm(mod3, data = hoyde, subset = complete.cases(hoyde))
```

```{r}
summary(lm3)
```

Videre i modellen over vises det at variabelen BMI er med på å øke inntekt. 


```{r}
hoyde <- hoyde %>% 
  mutate(
    married = factor(
      case_when(
        marital == 'married' ~ TRUE, TRUE ~ FALSE
      )
    )
  )
```

Videre er de 3 modellene samlet i en huxreg modell:

```{r}
huxreg(
   list("mod1" = lm1, "mod2" = lm2, "mod3" = lm3),
   error_format = "[{statistic}]",
   note = "Regresjonstabell 3: {stars}. T statistics in brackets."
   )
```

## Interaksjon med variabelen sex

Her lages variabelen sex til i en interaksjon. 

```{r}
mod4 <- "inntekt ~ sex*(hoyde_cm + vekt_kg + I(vekt_kg^2) + BMI + I(BMI^2))"
lm4 <- lm(mod4, data = hoyde)
summary(lm4)
```


```{r}
linearHypothesis(lm4, c("sexfemale = 0", "sexfemale:hoyde_cm = 0", "sexfemale:vekt_kg = 0", "sexfemale:I(vekt_kg^2) = 0", "sexfemale:BMI = 0", "sexfemale:I(BMI^2) = 0"))
```


Her har vi laget den endelig modellen uten 2% topp inntekt og 0 i inntekt. I denne modellen tar vi også med kjønn, utdanning og alder, dette for å se om disse faktorene har en påvirkning på inntekten. 
```{r}
mod5 <- "inntekt ~ hoyde_cm + vekt_kg + BMI + sex + education + age"
lm5 <- lm(mod5, data = hoyde_begr, subset = complete.cases(hoyde))
summary(lm5)
```

## Residualer

```{r}
hoyde_begr <- hoyde %>% 
  add_residuals(lm5)
  hoyde_begr %>% 
    head(n =10)
```


```{r}
ggplot(data = hoyde_begr, mapping = aes(x = hoyde_cm, y = inntekt)) +
  geom_point(
    data = hoyde_begr, 
    mapping = aes(x = hoyde_cm, y = resid),
    colour = "grey40",
    size = 0.3
  ) +
  facet_grid(sex ~ factor(married, labels = c("not married", "married")))
```

Totalen av residualene går i mot den tidligere modellen og viser ved flere eksempler at høyde ikke har sammenheng med inntekt. En av eksempelene vises det at en på 177 tjener 294.700 kr, i mens en på 165 tjener 884.100 kr. 


# Konklusjon
Med utgangspunkt i totalen av alle modellene kan vi konkludere med at høyde ikke har en reell påvirkning på inntekt. Uansett om høyde ikke har en påvirkning, så har man andre faktorer som spiller inn. 

\newpage


# Referanser

